臺灣高等法院臺南分院民事裁定　96年度抗字第70號
抗　告　人　子○○
　　　　　　丑○○
　　　　　　未○○
　　　　　　卯○○
　　　　　　申○○
　　　　　　地○○○○○○
　　　　　　辰○○
　　　　　　巳○○
　　　　　　甲○○
　　　　　　戊○○
　　　　　　癸○○
　　　　　　寅○○
　　　　　　丁○○
　　　　　　丙　○
　　　　　　午○○
　　　　　　酉○○
　　　　　　庚○○
　　　　　　乙○○
　　　　　　天○○○
　　　　　　壬○○○
　　　　　　辛○○
　　　　　　己○○
　　　　　　戌○○劉名琍之承.
　　　　　　亥○○○○○○○
　　　　　　共同送達代收人　子.
上列抗告人因與相對人永安紙業股份有限公司間拍賣抵押物強制
執行事件（93年度執字第41430號），抗告人對於中華民國96年2
月9日臺灣臺南地方法院所為裁定提起抗告，本院裁定如下：
    主  文
抗告駁回。
抗告訴訟費用由抗告人負擔。
    理  由
一、本件聲明及抗告意旨略以：抗告人等之債權，確屬本於勞動
    契約所得請求相對人應給付之工資未滿六個月部分，而抗告
    人等聲請核發支付命令時，曾載明：請求之金額，係本於勞
    動契約所積欠之未滿六個月部分之工資。詎原法院支付命令
    書，係例行文書，僅載請求金額及20日之異議期限而已，而
    漏載「本於勞動契約所積欠之未滿六個月部分之工資」字樣
    。再查抗告人等已再向台南縣政府勞工局調解關係課，申請
    補發相關證明，原審法院亦可調卷查明，將抗告人等之債權
    列入最優先分配，卻不為該行為，抗告人聲明異議，請求將
    該債權列入最優先分配，於法有據，原審竟予駁回，為此提
    起抗告，求為廢棄原裁定等語。
二、按雇主因歇業、清算或宣告破產，本於勞動契約所積欠之工
    資未滿六個月部分，有最優先受清償之權。雇主應按其當月
    雇用勞工投保薪資總額及規定之費率，繳納一定數額之積欠
    工資墊償基金，作為墊償前項積欠工資之用。雇主積欠之工
    資，經勞工請求未獲清償者，由積欠工資墊償基金墊償之；
    雇主應於規定期限內，將墊款償還積欠工資墊償基金。勞動
    基準法第28條第1、2、4款定有明文。而所謂最優先受清償
    之權係指該工資優先於普通債權及無擔保之優先債權而言。
    又執行法院應依執行名義強制執行，因此執行法院就執行名
    義之內容，雖有解釋之權限與職責，而解釋執行名義應依執
    行名義本身之記載，不得就原執行名義另行判斷債權人之請
    求權當否，僅關於強制執行事項及範圍仍有疑義時，始有調
    閱卷宗查明之必要。
三、經查：抗告人等持原審法院93年度促字第18823號、94年度
    促字第13525號、93年度促字第21491號支付命令及其確定證
    明書正本就本件拍賣標的聲明參與分配，有上開支付命令附
    卷可稽，依各支付命令所載，抗告人之債權分別係工資或資
    遣費或退休金，原審法院曾於95年12月22日以南院慧93執方
    字第41430號函通知抗告人提出工資係「本於勞動契約所積
    欠之未滿六個月部分」之證明，抗告人於96年1月8日狀稱該
    部分證明因年久已遺失，無從提出，有其於上開期日陳報狀
    在卷可稽；其雖於本院主張其於支付命令聲請曾載請求之金
    額，係本於勞動契約所積欠之未滿六個月部分之工資云云，
    然本院調閱上開支付命令卷宗，核閱抗告人之支付命令聲請
    狀，並無上開記載，抗告人之主張即難遽採。至其另主張已
    再向台南縣政府勞工局調解關係課，申請補發相關證明以資
    證明云云，然迄未提出任何證明以佐其說，自無可取。抗告
    人主張之工資部分，既無從認係「本於勞動契約所積欠之未
    滿六個月部分」，自無從將之列入優先受償。況縱認該債權
    係本於勞動契約所積欠之未滿六個月之工資，揆諸首開說明
    ，所謂最優先受清償之權僅指優先於普通債權及無擔保之優
    先債權，至於土地增值稅及有擔保之債權，仍優先於本條積
    欠工資而受清償，是原執行法院之分配表將抵押權優先分配
    之後，抵押權人已無法足額受償，縱將抗告人之工資部分係
    本於勞動契約所積欠之未滿六個月部分之工資，亦無法受償
    。是原法院96年1月26日南院慧93執方字第41430號通知函，
    分配期日96年3月8日之分配表內容尚無違誤，抗告人聲明異
    議指摘原執行法院分配不當，洵屬無據，原執行法院駁回其
    異議，核無違誤，其抗告自屬無理由，而應予駁回
四、結論：本件抗告為無理由，依強制執行法第30條之1，民事
    訴訟法第495條之1第1項、第449條第2項、第95條、第78條
    ，第85條第1項前段，裁定如主文。
中　　華　　民　　國　　96　　年　　6　　月　　29　　日
                  民事第二庭審判長　法  官      丁振昌
                                    法  官      吳上康
                                    法  官      李素靖
上為正本係照原本作成。
如不服本裁定，僅得於收受本裁定正本送達後10日內以適用法規
顯有錯誤為理由，向本院提出再抗告狀（須附繕本）依法應繳納
抗告費新台幣1千元，並委任律師為訴訟代理人，經本院許可後
始可再抗告於最高法院。
中　　華　　民　　國　　96　　年　　7 　　月　　3 　　日
                                    書記官      林鈴香
【附記】
民事訴訟法第495條之1第2項準用同法第466條之1第1、2項規定
：
(1)對於第二審判決上訴，上訴人應委任律師為訴訟代理人。但上
  訴人或其法定代理人具有律師資格者，不在此限。
(2)上訴人之配偶、三親等內之血親、二親等內之姻親，或上訴人
  為法人、中央或地方機關時，其所屬專任人員具有律師資格並
  經法院認為適當者，亦得為第三審訴訟代理人。
民事訴訟法第466條之2：
上訴人無資力委任訴訟代理人者，得依訴訟救助之規定，聲請第
三審法院為之選任律師為其訴訟代理人。
